臺灣高等法院高雄分院刑事判決　　　　96年度上訴字第1112號
上　訴　人　臺灣高雄地方法院檢察署檢察官
上　訴　人
即　被　告　丙○○
上列上訴人因被告偽造文書等案件，不服臺灣高雄地方法院95年
度訴字第2957號中華民國96年4 月10日第一審判決（起訴案號：
臺灣高雄地方法院檢察署95年度偵字第18378 號），提起上訴，
本院判決如下：
     主  文
上訴駁回。
     事  實
一、丙○○基於意圖為自己不法所有之詐欺取財、行使偽造私文
    書之概括犯意，於民國89年7 月間，利用代友人乙○○辦理
    信用卡取得其國民身分證影本、醫生執照影本、銀行存摺影
    本等資料之機會，未經乙○○之同意或授權，冒用乙○○名
    義向荷商荷蘭銀行股份有限公司（下稱荷蘭銀行）申請信用
    卡，並在荷蘭銀行申請書之「申請人簽名欄」偽造「乙○○
    」之署名（共2 枚）後及填載相關資料，而偽造信用卡申請
    書1 紙，再檢附乙○○之國民身分證正反面影本，將上開申
    請書及國民身分證影本交付不知情之業務員，轉交予荷蘭銀
    行而向該行申請信用卡，足以生損害於乙○○及荷蘭銀行對
    客戶資料管理之正確性。荷蘭銀行收到該偽造「乙○○」署
    名之申請書後，不疑有他，誤信真為乙○○本人申請，於核
    准後即予以核發荷蘭銀行威士卡（VISA）卡號0000-0000-00
    00-0000 號信用卡、萬事達卡（MASTER）卡號0000-0000-00
    00-0000 號、0000-0000- 0000-0000號信用卡各1 張，丙○
    ○取得荷蘭銀行核發之上開信用卡後，復承上開行使偽造私
    文書之概括犯意，分別於信用卡之背面簽名處，偽造「乙○
    ○」之署押各1 枚（共3 枚）而偽造私文書，並承前開行使
    偽造私文書、詐欺取財之概括犯意，自89年7 月間開卡後至
    93 年3月間（強制停卡時間為93年3 月23日）持上開信用卡
    ，多次冒用乙○○之名義刷卡消費，並在購物消費之簽帳單
    上（均1 式2 聯：即持卡人存根聯、特約商店收執聯等2 聯
    ）偽造乙○○之署名後，再將所偽造之簽帳單，交付與上開
    特約商店職員行使之，使各該特約商店職員誤認係乙○○本
    人消費，而陷於錯誤，交付所出售之貨物，並使荷蘭銀行誤
    認係本件信用卡持卡人乙○○所消費，而墊付消費金額，丙
    ○○先後因而取得價值新台幣（下同）11萬2833元之財物，
    足以生損害於乙○○、各該特約商店及荷蘭銀行。丙○○以
    乙○○名義申辦之信用卡於93年3 月23日遭強制停卡，截至
    93年7 月10日止，共積欠消費款11萬2833元逾期未清償，荷
    蘭銀行向乙○○催討時，始悉上情。
二、案經告訴人甲○訴由臺灣高雄地方法院檢察署檢察官偵查起
    訴。
    理  由
壹、程序事項：
一、按被告以外之人於偵查中向檢察官所為陳述，除顯有不可信
    之情況者外，得為證據，刑事訴訟法第159 條之1 第2 項定
    有明文。偵查中對被告以外之人所為之偵查筆錄，或被告以
    外之人向檢察官所提之書面陳述，性質上均屬傳聞證據。惟
    現階段刑事訴訟法規定檢察官代表國家偵查犯罪、實施公訴
    ，依法其有訊問被告、證人及鑑定人之權，證人、鑑定人且
    須具結，而實務運作時，檢察官偵查中向被告以外之人所取
    得之陳述，原則上均能遵守法律規定，不致違法取供，其可
    信度極高。職是，被告以外之人前於偵查中已具結而為證述
    ，除反對該項供述得具有證據能力之一方，已釋明「顯有不
    可信之情況」之理由外，不宜即遽指該證人於偵查中之陳述
    不具證據能力。證人甲○、乙○○、陳莉萍於偵查中以證人
    身分具結後之陳述，被告未曾提及檢察官在偵查時有不法取
    供之情形，且未釋明上開供述有顯不可信之情況，依前述說
    明，渠等於偵查中之證言自具有證據能力。
二、被告以外之人於審判外之言詞或書面陳述，除法律有規定者
    外，不得作為證據，刑事訴訟法第159 條第1 項定有明文。
    證人甲○於檢察事務官詢問時所為之陳述，係被告以外之人
    於審判外之陳述，屬傳聞證據，被告不同意該項證據之證據
    能力，公訴人亦為能舉證證明有何可信之特別情況，此外亦
    查無例外得以之作為證據之情形，自不得作為證據。
貳、實體事項:
一、訊據上訴人即被告丙○○（下稱被告）固坦承以乙○○名義
    向荷蘭銀行申請信用卡乙節不諱，惟否認有何行使偽造私文
    書犯行，辯稱：乙○○曾經交付個人資料請伊代為申辦信用
    卡，乙○○僅在信用卡申請書簽名，並未填載其他資料，嗣
    後伊填載資料有誤，伊以為已經乙○○授權，便將乙○○親
    自簽名之申請書撕毀，自行填寫完成後，簽署乙○○之署名
    ，乙○○嗣後反悔，惟已將申請書及個人資料交給銀行，無
    法撤回，信用卡核發後，伊向乙○○表示借用該信用卡，乙
    ○○並未拒絕，伊乃持卡消費，並按期繳款，實無冒用乙○
    ○名義及詐欺之故意，且伊之信用卡額度高達34萬元，伊僅
    積欠11萬餘元，如伊有詐財之故意，豈有不將信用額度全部
    刷完之理云云，惟查：
(一)、被告於上揭時地，未經乙○○之同意，以乙○○名義填寫荷
    蘭銀行信用卡申請書，並在申請人簽名處偽造「乙○○」之
    署押，嗣持以向銀行申請信用卡而行使之，荷蘭銀行因此核
    發威士卡（VISA）卡號0000-000 0-0000-0000號信用卡、萬
    事達卡（MASTER）卡號0000-000 0-0000-0000號、0000-000
    0- 0000-0000號信用卡各1 張，被告取得荷蘭銀行核發之上
    開信用卡後，分別於信用卡之背面簽名處，簽署「乙○○」
    之署名各1 枚（共3 枚），並自89年7 月間開卡後至93年3
    月間（強制停卡時間為93年3 月23日）持上開信用卡，多次
    持卡消費，並於簽帳單偽簽「乙○○」署名後交予特約商店
    ，總計積欠11萬2833元消費帳款逾期未清償之事實，業據證
    人乙○○於偵查中及原審審理時結證明確（94年他字卷第
    160-161 頁，原審卷一第72-76 頁），並有荷蘭銀行信用卡
    申請書、帳單等附卷可資佐證（94年他字第5601號卷第62-
    63 頁）。
(二)、被告雖辯稱：以乙○○名義申請信用卡係經乙○○授權云云
    ，然證人乙○○於原審審理時結證稱：未曾授權被告以其名
    義申請信用卡借予被告使用，當初請被告代辦，係伊自行填
    寫信用卡申請書上之資料並簽名後，連同相關資料一併交給
    被告申請等語（見原審卷一第75頁）。被告以乙○○僅於信
    用卡申請書簽名，並未填載其他資料云云為辯，已屬無據。
    又觀之卷附荷蘭銀行信用卡申請書內所載帳單寄發地並非乙
    ○○之居住地而係被告之住處（高雄市新興區○○○街167
    號7 樓），衡情，信用卡申請書填載之資料，不僅涉及申請
    人隱私，更影響申請人與發卡銀行寄發信用卡、寄送帳單往
    來之關係，申請人豈有不親自填寫而委由第三人填載與自身
    無關之資料之理，況且證人乙○○既請被告代辦，足見其原
    有申請信用卡使用之意思，豈有可能委託被告填載被告工作
    地為帳單寄送地，甘冒遺漏銀行寄送信件之危險；此外，被
    告亦於偵查中自陳：銀行核卡後，伊曾先持卡消費，之後向
    乙○○表示將借用該信用卡云云，然被告若係自始即經乙○
    ○同意申請信用卡，又何須於取得信用卡自行刷卡消費後，
    另向乙○○表示借用信用卡之意，被告所辯顯有悖於常情，
    ，不可採信。
(三)、被告雖另辯稱係因入監服刑無法繼續繳款，並無詐欺之故意
    云云，然上開信用卡自93年3 月間即因款項未繳遭荷蘭銀行
    強制停卡，有財團法人金融聯合中心信用卡資訊查詢表可證
    （95年偵字第18378 號卷第24頁），被告於當時並無在監在
    押紀錄，亦有臺灣高等法院被告前案紀錄表在卷可稽，被告
    以前揭情詞置辯，委無足採。
(四)、本件雖因乙○○之身分證字號帳戶已停用，荷蘭銀行無法提
    供上開信用卡自開卡消費時起至強制停卡止歷次刷卡消費之
    金額之相關資料，有荷蘭銀行95年11月20日風管荷銀信字第
    950374號函可憑（原審卷一第144 頁），本院因此無法查核
    計算被告確實詐得之金額，然被告並不否認積欠荷蘭銀行11
    萬餘元之事實，又據荷蘭銀行提出之起訴狀及帳單明細（見
    94年他字卷第60、63-65 頁），採最有利被告之計算，以截
    至強制停卡時止之積欠金額（因利息係銀行基於信用卡契約
    向持卡人收取，係被告詐欺金額所衍生，故不計算利息）為
    被告詐欺所得，則詐得金額至少為11萬2833元。另被告刷卡
    消費時所簽署之簽帳單之形式為何，亦因未保存而無法查證
    ，然依當時之消費型態，均以一式二聯複寫之簽帳單為多數
    ，故本件認本件被告係於簽帳單簽署乙○○署名後，將商店
    存根聯交予特約商店而行使。
二、綜上所述，被告所辯顯不可採，事證明確，應依法論科。
三、論罪科刑:
(1)、新舊法比較：
(一)、連續犯部分：被告行為後，刑法第56條連續犯之規定，業於
    94年1 月7 日修正公佈刪除，並於95年7 月1 日施行，則被
    告之犯行，因行為後新法業已刪除連續犯之規定，此刪除雖
    非犯罪構成要件之變更，但顯已影響行為人刑罰之法律效果
    ，自屬法律有變更，依新法第2 條第1 項規定，比較新、舊
    法結果，仍應適用較有利於被告之行為時法律即舊法論以連
    續犯（最高法院95年第8 次刑事庭會議決議參照）。
(二)、牽連犯部分：刑法修正之後，原屬牽連犯之數個犯罪行為，
    依新法應數罪併罰，比較修正前之規定，可依裁判上一罪論
    處，顯然罪刑之處罰內容發生變動，按刑法第2 條之法律，
    係指刑罰所依存的整體法律狀態，故法律有變更應指足以影
    響行為的可罰性與法律效果的法令，因修正而有所變更而言
    ，此部份之修正，自屬法律變更，應為新舊法之比較，經新
    舊法比較之結果，以舊法較有利於行為人。
(三)、易科罰金部分：被告於犯罪時之刑法第41條第1 項前段規定
    ：「犯最重本刑為5 年以下有期徒刑以下之刑之罪，而受6
    個月以下有期徒刑或拘役之宣告，因身體、教育、職業、家
    庭之關係或其他正當事由，執行顯有困難者，得以1 元以上
    3 元以下折算一日，易科罰金。」又被告行為時之易科罰金
    折算標準，修正前罰金罰鍰提高標準條例第2 條前段（現已
    刪除）規定，就其原定數額提高為100 倍折算1 日，則本件
    受刑人行為時之易科罰金折算標準，應以銀元300 元折算1
    日，經折算為新臺幣後，應以新臺幣900 元折算為1 日。惟
    95年7 月1 日修正公佈施行之刑法第41條第1 項前段則規定
    ：「犯最重本刑為5 年以下有期徒刑以下之刑之罪，而受6
    個月以下有期徒刑或拘役之宣告者，得以新臺幣1000元、20
    00元或3000元折算1 日，易科罰金。」比較修正前後之易科
    罰金折算標準，以95年7 月1 日修正公佈施行前之規定，較
    有利於受刑人。
(四)、本件依刑法第2 條第1 項前段之規定，整體觀察綜合比較之
    結果，應適用行為時之法律，對被告較為有利。
(2)、按信用卡簽帳單，係持卡人向特約商店消費後，簽署持卡人
    之姓名，由特約商店將第1 聯交持卡人收執，第2 聯則由特
    約商店取回，再由特約商店將之交與收單機構存查，資以向
    發卡銀行請款，該簽帳單由持卡人簽名，即表示持卡人同意
    依據其與發卡銀行間之約定，對其所購物品或接受服務，均
    應按簽帳單之消費金額，付款予發卡銀行，故持卡人於簽帳
    單簽名，係對所簽金額負擔付款之義務，性質上屬消費付款
    契約書，亦為私文書（最高法院90年度台上字第6898號判決
    意旨參照）。持卡人於特約商店信用卡簽帳單上簽立署押，
    係表示該持卡人有在該特約商店消費簽帳單上所示之事項及
    金額之事實，而特約商店可據以向約定之銀行請款，銀行再
    轉向持卡人請款之意，故如有偽簽他人署押於信用卡簽帳單
    者，自足以生損害於他人，應成立偽造私文書罪（最高法院
    91年度台上字第2550號判決意旨參照）。又「刑法第210 條
    之偽造私文書，以無製作權之人冒用他人名義而製作該文書
    為要件之一，如果行為人基於他人之授權委託，固不能謂無
    製作權，然行為人未經授權或逾越授權之範圍，而以他人名
    義擅為製作者，即與未受委任，擅權製作無異，自無解於偽
    造私文書之罪責」，亦有最高法院95年台上字第5286號判決
    意旨可供參照。且信用卡刷卡機係電腦之一種，持卡人消費
    後出示信用卡予特約商店，商店人員在刷卡機上鍵入消費金
    額後，將信用卡插入或刷過透過電話線與發卡銀行終端電腦
    連線之刷卡機，使刷卡機判讀信用卡上之電磁紀錄，將信用
    卡上之電磁紀錄與消費金額資料，傳輸至發卡銀行終端電腦
    ，於判讀並核對與信用卡契約約定事項相符（如額度等）正
    確後，再透過電話傳輸設備，傳送授權號碼予信用卡刷卡機
    ，並隨消費金額列印於信用卡簽帳單上，以他人之信用卡或
    偽造之信用卡持向特約商店經由刷卡機消費而獲取財物，因
    該刷卡機係該發卡銀行機構辦理信用卡契約業務人員之替代
    ，對刷卡機所施用之詐術，應視同對自然人所為，自應成立
    刑法上之詐欺罪。是核被告冒用乙○○名義填載荷蘭銀行信
    用卡申請書向荷蘭銀行申請信用卡，係犯刑法第216 條、第
    210 條之行使偽造私文書罪；其於荷蘭銀行核發之信用卡背
    面簽署乙○○之署名後，持以行使刷卡消費部分，係犯刑法
    第216 條、第210 條行使偽造私文書、刑法第339 條第1 項
    之詐欺取財罪；又於簽帳單偽造乙○○之署名後交予特約商
    店店員部分，係犯刑法第216 條、第210 條之行使偽造私文
    書罪。被告於信用卡申請書、信用卡背面、簽帳單偽造乙○
    ○署名之行為，係偽造私文書之階段行為，而上開偽造私文
    書之低度行為，復為行使之高度行為所吸收，均不另論罪。
    被告先後多次行使偽造私文書、詐欺取財之行為，分別係時
    間緊接，手法相同，觸犯構成要件同一之罪名，顯均係基於
    概括犯意反覆為之，應依修正前刑法第56條之規定論以一罪
    ，並均加重其刑。被告所犯上開行使偽造私文書罪、詐欺取
    財罪有方法、目的之牽連關係，應依修正前刑法第55條之規
    定，從一重論以行使偽造私文書罪。公訴意旨漏未論及被告
    持信用卡消費時，於簽帳單偽造乙○○之署名，且將之交付
    特約商店而行使偽造私文書部分，因與起訴部分有連續犯之
    裁判上一罪關係，為起訴效力所及，本院自得併予審理。
(3)、不另為無罪諭知部分（被訴冒用甲○名義申請信用卡）：
一、公訴意旨略以：被告丙○○意圖為自己不法所有與行使偽造
    私文書之概括犯意，利用代甲○影印國民身分證等資料之機
    會，未經甲○同意，自91年4 月間起，於附表所示之時間，
    在附表所示銀行之信用卡申請書申請人簽名處偽造「甲○」
    之署押，而偽造信用卡申請書，並持以向銀行申請信用卡而
    行使之，該等銀行誤以為甲○本人申請信用卡而限於錯誤，
    予以核發如附表所示之信用卡，足以生損害於甲○及該等銀
    行對客戶信用資料管理之正確性，丙○○取得銀行核發之上
    開信用卡後，復承上開行使偽造私文書之概括犯意，分別於
    信用卡之背面簽名處，偽造「甲○」之署押而偽造私文書，
    並持該等信用卡，多次冒用甲○之名義刷卡消費，使特約商
    店店員限於錯誤，而交付貨物，因認被告涉有刑法第216 條
    、第210 條之行使偽造私文書罪、同法第339 條第1 項之詐
    欺取財罪等語。
二、按犯罪事實應依證據認定之，無證據不得推定其犯罪事實；
    又不能證明被告犯罪或其行為不罰者，應諭知無罪之判決；
    刑事訴訟法第154 條、第301 條第1 項分別定有明文。次按
    告訴人之告訴，係以使被告受刑事訴追為目的，是其陳述是
    否與事實相符，仍應調查其他證據以資審認；再按認定不利
    於被告之事實，須依積極證據，苟積極證據不足為不利於被
    告事實之認定時，即應為有利於被告之認定，更不必有何有
    利之證據；又事實之認定，應憑證據，如未能發現相當證據
    ，或證據不足以證明，自不能以推測或擬制之方法，以為裁
    判基礎。
三、公訴意旨認被告冒用甲○名義涉有偽造文書、詐欺等犯行，
    無非以：(1)被告之自白；(2)證人即告訴人甲○之證述；(3)證
    人陳莉萍之證述；(4)荷蘭銀行等10家銀行函文及信用卡申請
    書、消費明細等資為論據，然訊據被告固坦承以甲○名義向
    附表所示之各家銀行申請信用卡等情，惟否認有何行使偽造
    私文書等犯行，辯稱：伊以甲○名義向銀行申請信用卡，係
    經過甲○同意等語，經查：
I、被告以甲○名義向附表所示之各家銀行申請信用卡，並於核
    卡後持信用卡前往特約商店消費之事實，雖為被告所不否認
    ，並有如附表所示之荷蘭銀行等10家銀行信用卡申請書附卷
    可佐（見95年他字卷第80、87、99、103 、111 、116 、12
    0 、147 、152 頁），此部份事實固堪認定，然被告否認係
    冒用甲○名義，公訴意旨以被告自白犯行，似有誤會，故本
    件尚應審究者為：被告是否冒用甲○名義申請信用卡。
II、證人甲○於原審審理時雖證稱：並未授權被告以其名義申請
    信用卡等語，然附表編號1 、2 、3 、6 、8 、9 之信用卡
    申請書上記載之帳單、卡片寄送地址均係甲○之公司地址即
    其任職之凱旋醫院院址（高雄市苓雅區○○○路130 號凱旋
    醫院總務室）。證人甲○雖另證稱：伊不知所收受之信件係
    信用卡，均依被告指示轉交予被告等語，然信用卡信件收件
    人係甲○，以其專科畢業之學歷，多年工作及向銀行貸款之
    經驗，於收受信件後，竟對於被告以其名義從事何種行為，
    毫無起疑，即原封不動轉交被告，實有悖於常理，又觀之附
    表編號3 信用卡申請書，係以甲○所持有之美國運通卡以「
    以卡辦卡」之方式申請，有申請書可證（見95年他字卷第14
    8 頁），證人甲○於原審審理時亦證稱：美國運通卡影本係
    其申請的等語（見原審卷一第67頁）。其雖又證稱：因為不
    知道如何使用該張信用卡，所以拿給被告等語（見原審卷第
    71頁）。然信用卡在有效期間內，效用幾乎等同於現金，持
    有人無不謹慎保管，避免遭人盜用所帶來之不利益，證人甲
    ○受有專科教育，且有工作經驗，應知信用卡為第三人持有
    之風險性，其上開證述，似與常理有違，甲○主動將美國運
    通卡交予被告，對於被告將如何使用開卡，是否全然不知，
    仍有疑義，尚難遽以甲○之證詞，即為有利被告之認定。
III、附表編號4 、5 、7 、10之信用卡申請書雖記載高雄市新興
    區○○○街167 號7 樓（即被告設立之安養中心），證人陳
    莉萍雖亦於原審審理時證稱：甲○事前不知悉被告以其名義
    申請信用卡等語，然其於偵查中證稱：好幾次看到甲○的帳
    單寄到安養中心，嗣於原審審理時亦證稱：在91年間任職被
    告設立之安養中心時，曾經多次收到甲○的信用卡帳單，伊
    曾向甲○表示收到帳單乙節，甲○說是因為跟被告是好朋友
    ，所以信用卡借給被告用等語（見原審卷一第77-78 頁）。
    ，倘若信用卡係遭被告冒名申請，甲○應會向陳莉萍表示被
    盜用而非借用，何況，陳莉萍證述伊詢問甲○之過程，並未
    提及被盜用，何以陳莉萍知悉甲○事前並未同意被告申請信
    用卡，是此部份證述是否與事實相符，尚有疑義，是以附表
    編號4 、5 、7 、10之信用卡是否未經甲○授權而申請，仍
    有疑義。
Ⅳ、公訴人所提之證據，尚無法證明被告有公訴意旨所指冒用甲
    ○名義行使偽造文書、詐欺等犯行，此外，又查無其他積極
    證據，揆諸前述說明，被告此部份犯行即屬不能證明，因此
    部分倘成立犯罪與前述有罪部分，有連續犯之裁判上一罪關
    係，爰不另為無罪之諭知。
(4)、原審因依刑法第216 條、第210 條、第339 條第1 項、第21
    9 條、修正前刑法第55條、第56條、第41條第1 項前段，罰
    金罰鍰提高標準條例第1 條前段、（廢止前）第2 條，並審
    酌被告被告冒用他人名義申辦信用卡後，復持以使用詐得財
    物，價值觀念偏差、危害經濟交易秩序，犯後猶否認犯行，
    難見悔意，所幸冒刷金額尚非巨大等一切情狀，量處有期徒
    刑6 月，並依修正前刑法第41條第1 項前段之規定，諭知易
    科罰金之折算標準；並敘明公訴人所指之被告冒用甲○名義
    申辦信用卡之部分無證據證明被告該部分涉有偽造文書、詐
    欺等犯行而不另為無罪之諭知，以及敘明被告冒用乙○○名
    義填寫之荷蘭銀行信用卡申請書上偽造之「乙○○」署名1
    枚、荷蘭銀行信用卡核發之威士卡（VISA）卡號0000-0000-
    0000-0000 號信用卡、萬事達卡（MASTER）卡號0000-0000-
    0000-0000 號、0000-0000-0000-0 000號信用卡背面偽造之
    「乙○○」署名共計3 枚（信用卡雖未扣案，然因無法證明
    業已滅失），均應依刑法第219 條之規定，不問屬於犯人與
    否，併予宣告沒收。至被告消費時偽造之簽帳單之商店存根
    聯，因已交付特約商店服務人員收執，亦非被告所有，且已
    無法調閱，已如前述；被告歷次消費之簽帳單之顧客存根聯
    ，因實際消費時點迄今時隔甚久，衡情鮮有妥為留存之可能
    ，自應商店存根連即持卡人收執聯俱已滅失，故連同其上偽
    造之「乙○○」署名，均不另為沒收之諭知，其認事用法均
    無違誤，量刑亦稱允當。被告上訴意旨仍執前詞，否認犯罪
    指摘原判決不當，並無足取，而檢察官上訴認為被告應有冒
    用甲○名義為偽造文書、詐欺犯行，亦無理由，其上訴均予
    駁回。
據上論斷，應依刑事訴訟法第368條，判決如主文。
本案經檢察官姜麗儒到庭執行職務。
中　　華　　民　　國　　96　　年　　7 　　月　　4 　　日
                  刑事第八庭    審判長法  官  李炫德
                                      法  官  蔡國卿
                                      法  官  簡志瑩
以上正本證明與原本無異。
如不服本判決應於收受本判決後10日內向本院提出上訴書狀，其
未敘述上訴理由者，並得於提起上訴後10日內向本院補提理由書
狀（均須按他造當事人之人數附繕本）「切勿逕送上級法院」。
中　　華　　民　　國　　96　　年　　7 　　月　　4 　　日
　　　　　　　　　　　　　　　　　　　書記官  白  蘭
附錄本判決論罪科刑法條：
中華民國刑法第216條
行使第210 條至第215 條之文書者，依偽造、變造文書或登載不
實事項或使登載不實事項之規定處斷。
中華民國刑法第210條
偽造、變造私文書，足以生損害於公眾或他人者，處5 年以下有
期徒刑。
中華民國刑法第339條第1項
意圖為自己或第三人不法之所有，以詐術使人將本人或第三人之
物交付者，處5 年以下有期徒刑、拘役或科或併科1 千元以下罰
金。
以前項方法得財產上不法之利益或使第三人得之者，亦同。
前二項之未遂犯罰之。
附表
 ┌──┬──────┬──────────┐
 │編號│時間        │銀行                │
 ├──┼──────┼──────────┤
 │ 1  │91年4月     │荷商荷蘭商業銀行    │
 ├──┼──────┼──────────┤
 │ 2  │91年4月24 日│誠泰商業銀行        │
 ├──┼──────┼──────────┤
 │ 3  │91年5月     │安泰商業銀行        │
 ├──┼──────┼──────────┤
 │ 4  │91年5月12日 │中華商業銀行        │
 ├──┼──────┼──────────┤
 │ 5  │91年5月28日 │慶豐商業銀行        │
 ├──┼──────┼──────────┤
 │ 6  │91年11月    │英商渣打商業銀行    │
 ├──┼──────┼──────────┤
 │ 7  │92年8月24日 │美商花旗商業銀行    │
 ├──┼──────┼──────────┤
 │ 8  │92年9月12日 │日盛國際商業銀行    │
 ├──┼──────┼──────────┤
 │ 9  │92年9月1日  │中國商業銀行        │
 ├──┼──────┼──────────┤
 │ 10 │不詳        │國泰世華商業銀行    │
 └──┴──────┴──────────┘
